# 安全生产费是否计提

提问人：xflcpa123 时间：2013-07-02 09:43:40
各位老师： 进出口公司代理石油进口等业务，收取代理费，该进出口公司是否要计提安全生产费？ 若该进出口公司还经营石油化工产品，放在第三方仓库存储，是否要计提安全生产费？ 若计提的话，由于进出口公司毛利非常低，贸易量大，按文件标准计提的话，每年的盈利还不够计提安全生产费的金额，每年要亏损很大，对公司的考核来说难以接受。如何处理？谢谢！

回答人：chenyiwei
判断此类企业是否需要计提安全生产费，除了看是否属于财企[2012]16号文所列举的行业以外，很重要的一点是：该企业是否为法律法规规定的安全生产责任主体，必须按照相关要求进行安全生产方面的投入（包括发生资本化和费用化的支出）。如果不是安全生产责任主体，不负有发生相关安全生产投入和支出的法定义务，则不属于安全生产费的计提范围。

回答人：chenyiwei
回复 xflcpa123 的帖子
由计提的安全生产费所形成的专项储备是有特定用途限制的，必须用于文件规定的安全投入方面用途，且其计提标准也就是国家对其安全生产方面支出规模的期望值。因此，是否为责任主体最主要的是看该企业是否负有发生安全生产方面支出的法定义务，否则，即使计提了，也用不掉，专项储备余额越滚越大也不是制度设计的本意。
如果对安全生产责任主体界定、安全费的计提和使用范围等存在疑问，可以咨询当地的主管安全生产和财政机关。